臺灣基隆地方法院刑事判決　　　　　　　　94年度訴字第91號
公　訴　人　臺灣基隆地方法院檢察署檢察官
被　　　告　甲○○　男　31歲.
上列被告因違反毒品危害防制條例案件，經檢察官提起公訴（94
年度毒偵字第26號、第191 號），被告為有罪之陳述，本院合議
庭裁定由受命法官獨任以簡式審判程序進行審理，並判決如下：
    主  文
甲○○連續施用第一級毒品，累犯，處有期徒刑柒月，扣案之第
一級毒品海洛因（毛重合計零點捌公克），沒收銷燬之；注射針
筒壹支沒收。又連續施用第二級毒品，累犯，處有期徒刑肆月，
扣案之玻璃球吸食器壹組沒收。應執行有期徒刑壹拾月，扣案之
第一級毒品海洛因（毛重合計零點捌公克），沒收銷燬之；注射
針筒壹支、玻璃球吸食器壹組，均沒收。
    事  實
一、甲○○曾因偽造文書等案件，經本院判處有期徒刑1 年2 月
    確定，甫於民國91年9 月9 日縮短刑期假釋出監，並於91年
    11月16日假釋期滿，未經撤銷假釋，其未執行之刑以已執行
    論（構成累犯）。其前因施用第二級毒品安非他命案件，經
    觀察、勒戒後，認無繼續施用毒品之傾向，由臺灣基隆地方
    法院檢察署檢察官於89年12月11日，以89年度毒偵字第2438
    號為不起訴處分確定。復因施用第一級毒品案件，經上開檢
    察署檢察官提起公訴，先經本院以93年度訴字第115 號判決
    判處有期徒刑7 月，嗣經臺灣高等法院於93年11月30日言詞
    辯論終結，並於93年12月14日，以93年度上訴字第2506號判
    決撤銷原判決，改判處有期徒刑1 年，該判決於94年1 月3
    日確定；再因施用第二級毒品案件，經上開檢察署檢察官提
    起公訴，本院於93年10月1 日言詞辯論終結，並於93年10月
    15日，以93年度易字第284 號判決判處有期徒刑6 月，該判
    決於93年11月15日確定。上開徒刑自94年1 月11日起執行，
    目前仍在監受刑中。
二、詎甲○○不知戒除毒癮，基於施用第二級毒品安非他命之概
    括犯意，自上開本院93年度易字第284 號案件宣判日即93年
    10 月15 日之翌日起，至94年1 月10日止，在基隆市○○路
    130 之1 號住處，以將安非他命置放玻璃球吸食器內加熱產
    生煙霧之方式，連續施用第二級毒品安非他命，平均每2 至
    3 日施用1 次。另又基於施用第一級毒品海洛因之概括犯意
    ，自上開臺灣高等法院93年度上訴字第2506號案件宣判日即
    93年12月14日之翌日起，至94年1 月10日止，同在上址，以
    針筒注射血管之方式，連續施用第一級毒品海洛因，平均每
    2 至3 日施用1 次。嗣為警先於93年12月18日上午10時30分
    許，在基隆市○○街29號前查獲，並扣得第一級毒品海洛因
    （毛重0.6 公克、淨重0.33公克）；再於94年1 月11 日 凌
    晨零時30分許，在基隆市○○○路6 號處為警查獲，並扣得
    第一級毒品海洛因（毛重0.2 公克）及其所有供施用毒品之
    注射針筒1 支、玻璃球吸食器1 組。因其二度為警查獲後所
    採集之尿液檢體，送驗結果均呈海洛因之嗎啡陽性反應、甲
    基安非他命陽性反應，而悉上情。
三、案經基隆市警察局第一分局、第三分局分別報告臺灣基隆地
    方法院檢察署檢察官偵查起訴。
    理  由
壹、程序事項
    查本件被告甲○○所犯者非為死刑、無期徒刑、最輕本刑為
    3 年以上有期徒刑之罪或高等法院管轄第一審案件，其於準
    備程序進行中，先就被訴事實為有罪之陳述，經告知其簡式
    審判程序之旨，並聽取公訴人、被告之意見後，本院業已依
    刑事訴訟法第273 條之1 第1 項之規定，裁定由受命法官獨
    任以簡式審判程序進行本案之審理。
貳、實體事項
一、前揭事實業據被告於本院審理時坦承不諱，並有扣案之第一
    級毒品海洛因（毛重合計0.8 公克）、注射針筒1 支、玻璃
    球吸食器1 組可憑。而被告於93年12月18日、94年1 月11日
    為警查獲後所採集之尿液檢體，經送請基隆市衛生局、臺灣
    尖端先進生技醫藥股份有限公司檢驗，結果均呈海洛因之嗎
    啡陽性反應（由於海洛因在人體內會代謝成嗎啡，因此涉嫌
    海洛因之吸食者，係檢驗其尿液中之嗎啡反應）、甲基安非
    他命陽性反應，有基隆市衛生局基衛檢壹字第0930019047號
    檢驗成績書、臺灣尖端先進生技醫藥股份有限公司94年1 月
    18日濫用藥物檢驗報告各1 紙附卷可稽，足見被告自白施用
    第一級毒品海洛因、第二級毒品安非他命之情節，與事實相
    符，應可採信。又被告前因施用第二級毒品安非他命案件，
    經觀察、勒戒後，認無繼續施用毒品之傾向，由臺灣基隆地
    方法院檢察署檢察官於89年12月11日，以89年度毒偵字第24
    38號為不起訴處分確定等情，亦有臺灣高等法院被告前案紀
    錄表、前揭不起訴處分書附卷足佐。另上開本院93年度易字
    第284 號案件之最後審理事實之法院宣判日係93年10月15日
    ，臺灣高等法院93年度上訴字第2506號案件之最後審理事實
    之法院宣判日係93年12月14日乙節，有卷附上開判決可稽。
    綜上所陳，本案事證明確，被告於觀察、勒戒執行完畢後，
    5 年以內再犯施用毒品之犯行，堪可認定，應依法論科。
二、論罪科刑：
    (一)查海洛因、安非他命分別係毒品危害防制條例所列管之
        第一級、第二級毒品，此為該條例第2 條第2 項第1 款
        、第2 款所明定；又犯毒品危害防制條例第10條施用毒
        品之罪者，檢察官應聲請法院裁定，令被告入勒戒處所
        觀察、勒戒，經觀察、勒戒後，無繼續施用毒品之傾向
        者，應即釋放，並由檢察官為不起訴處分，有繼續施用
        毒品之傾向者，則由檢察官先聲請法院裁定令入戒治處
        所施以強制戒治，俟強制戒治期滿，再行釋放，並由檢
        察官為不起訴處分；而依前開規定觀察勒戒或強制戒治
        執行完畢釋放後，5 年內再犯施用毒品之罪者，檢察官
        應依法追訴，毒品危害防制條例第20條第1 項、第2 項
        、第23條第2項分別定有明文。
    (二)核被告於觀察、勒戒執行完畢後，5 年以內再犯施用第
        一級毒品海洛因、第二級毒品安非他命之行為，係犯毒
        品危害防制條例第10條第1 項之施用第一級毒品罪、同
        條第2 項之施用第二級毒品罪。被告持有第一級毒品海
        洛因、第二級毒品安非他命之低度行為，應為施用毒品
        之高度行為所吸收，均不另論罪。被告前後多次施用第
        一級毒品海洛因、第二級毒品安非他命之犯行，時間緊
        接，所犯各係構成要件相同之罪名，顯係各基於概括犯
        意而反覆為之，均為連續犯，應依刑法第56條之規定，
        論以一罪，並依法加重其刑。查被告前曾受如事實欄所
        載有期徒刑之執行，此有臺灣高等法院被告前案紀錄表
        附卷可考，其於有期徒刑執行完畢後5 年以內，再犯本
        件最重本刑為有期徒刑以上之刑之罪，為累犯，應遞予
        加重其刑。又被告所犯上開二罪，犯意各別，行為互殊
        ，應予分論併罰。本院審酌被告犯罪之動機、吸食毒品
        之頻率、曾有施用毒品之前科仍不知戒除，惟犯罪後坦
        承犯行、態度良好，且所犯之施用毒品犯行乃戕害自己
        身心健康，並未危及他人等一切情狀，分別量處如主文
        所示之刑，並定其應執行之刑。
    (三)末查，93年12月18日查獲扣案之白粉（毛重0.6 公克、
        淨重0.33公克）、94年1 月11日查獲扣案之白粉（毛重
        0.2 公克），均屬毒品危害防制條例所明定列管之第一
        級毒品海洛因，業經被告供陳在卷，並有法務部調查局
        94年1 月14日調科壹字第320002548 號鑑定通知書在卷
        可憑，自應依毒品危害防制條例第18條第1 項前段之規
        定，均宣告沒收銷燬之。另扣案之注射針筒1 支為市售
        一般藥用之物，安非他命吸食器1 組實為玻璃球連接橡
        膠軟管改製而成，雖非專供施用毒品之器具，此業據本
        院當庭勘驗無訛（94年2 月23日審判筆錄參照），然屬
        被告所有供施打海洛因、安非他命所用之物，業據被告
        供明無誤，爰依刑法第38條第1 項第2 款之規定宣告沒
        收。
據上論斷，應依刑事訴訟法第273 條之1 第1 項、第299 條第1
項前段，毒品危害防制條例第10條第1 項、第2 項、第18條第1
項前段，刑法第11條前段、第56條、第47條、第38條第1 項第2
款、第51條第5 款，判決如主文。
本案經檢察官王亞樵到庭執行職務。
中　　華　　民　　國　　94　　年　　3 　　月　　9 　　日
                  刑事第四庭法  官  楊皓清
以上正本證明與原本無異。
對於本件判決如有不服，應於收受送達後10日內，向本院提出上
訴書狀，上訴於臺灣高等法院，並按他造當事人之人數附具繕本
。
中　　華　　民　　國　　94　　年　　3 　　月　　9 　　日
                            書記官  王月娥
附錄論罪法條：
毒品危害防制條例第10條第1項、第2項
施用第 1級毒品者，處6 月以上5 年以下有期徒刑。
施用第 2級毒品者，處3 年以下有期徒刑。
